【裁判字號】    89,易,1408
【裁判日期】    890621
【裁判案由】    毒品危害防制條例
【裁判全文】
台灣台中地方法院刑事判決                        八十九年度易字第一四八號
    公  訴  人  臺灣台中地方法院檢察署檢察官
    被      告  甲○○
右列被告因違反毒品危害防制條例案件，經檢察官提起公訴（八十九年度毒偵字第二
三六二號），本院判決如左：
    主  文
甲○○施用第二級毒品，累犯，處有期徒刑伍月，如易科罰金，以參佰元折算壹日，
扣案之安非他命壹包（驗餘淨重零點參參公克）沒收銷燬。
    事  實
一、甲○○前於民國（下同）八十三年間因肅清煙毒條例案件，經本院判處有期徒刑
    四月，於八十四年二月十四日易科罰金執行完畢，仍不知悔改。嗣又因施用毒品
    案件，經本院先後以八十八年度毒聲字第五一三五號及八十八年度毒聲字第六四
    八三號裁定送觀察、勒戒後，分別於八十八年八、九月間及八十八年十一月九日
    至二十四日止二次執行觀察勒戒，均因無繼續施用毒品之傾向，而分別由臺灣臺
    中地方法院檢察署檢察官於八十八年九月九日以八十八年度毒偵字第四二六號，
    及於八十八年十一月二十四日以八十八年度毒偵字第一九０二號處分不起訴。詎
    甲○○仍不知悔改，復另行起意，再於八十八年十一月二十四日十七時許起（甫
    自勒戒所釋放）至同日二十時許止之某時，在台中地區某不詳地點，以不詳方法
    施用第二級毒品安非他命一次。嗣於八十八年十一月二十四日二十時三十分許，
    在台中縣大里市○○路七巷十九號友人住處為警持搜索票查獲，並在甲○○之觀
    察勒戒費用單內，扣得其所有以上開單據包裏之供施用第二級毒品所用之安非他
    命一包（驗餘淨重０點三三公克），而查得上情。
二、案經台中市警察局第一分局報請臺灣臺中地方法院檢察署檢察官偵查起訴。
    理  由
一、訊據被告甲○○矢口否認有施用安非他命之犯行，辯稱：伊未施用安非他命，是
    朋友在吸，伊吸到二手安非他命；不知扣案之安非他命為何以其所有之觀察勒戒
    通知單包著云云。惟查，被告於八十八年十一月二十四日為警查獲後經採尿送驗
    結果，呈甲基安非他命陽性反應，有台中市衛生局煙毒尿液檢驗成績書附卷可稽
    ，足証其於查獲前當日確有施用第二級毒品安非他命之事實，此外，並有扣案為
    被告持有之安非他命一包可稽，上開扣案之安非他命經鑑驗結果，確係安非他命
    無訛，驗餘淨重０點三三公克，亦有內政部警政署刑事警察局鑑驗通知書可稽，
    再查，上開扣案之安非他命查獲時，係由被告所有之觀察勒戒費用單包裏等情，
    亦據被告自承在卷，並有搜索扣押証明筆錄及觀察勒戒費用通知單附卷可佐，顯
    見上開安非他命亦係被告持有供施用安非他命所用之物，倘非被告施用安非他命
    所持有，何以該包安非他命竟以被告所有之觀察勒戒費用通知單所包裏？是被告
    於查獲前確有施用安非他命之犯行已堪認定。又查，被告前因施用毒品案件，經
    本院先後裁定送觀察、勒戒後，分別於八十八年八、九月間及八十八年十一月九
    日至二十四日止二次執行觀察勒戒，均因無繼續施用毒品傾向，而分別由臺灣台
    中地方法院檢察署檢察官二次為不起訴處分等情，亦據被告於警訊陳明在卷，並
    有臺灣臺中地方法院檢察署八十八年度毒偵字第四二六號、八十八年度毒偵字第
    一九０二號不起訴處分書及臺灣台中地方法院檢察署刑案資料查註紀錄表附卷可
    佐，足見被告於觀察勒戒出所後，其另行起意，再犯本件施用第二級毒品安非他
    命犯行，確係三犯施用第二級毒品犯行甚明。被告於偵訊先辯稱：扣案安非他命
    係友人茶壺託其保管云云，至本院再改口辯稱：扣案安非他命不知為何以其觀察
    勒戒費用通知單包著云云，前後辯解不一，已非可採，且查，該扣案安非他命體
    積甚小，再參以施用者多自己持有俾便施用，衡情實無須託人保管，被告所辯，
    與常情相違，均非可採；另被告又辯稱：是朋友在吸，伊吸到二手安非他命云云
    ，惟其未能提出該施用安非他命之友人之姓名地址以供本院傳訊，則究有無其人
    ，已有可疑，且查，若非長時間與吸毒者直接相向且存心吸入大量吸毒者所呼出
    之煙氣，以二手煙可能存在之低劑量甲基安非他命，應不致在尿液檢驗出甲基安
    非他命反應，亦有法務部調查局八十三年發技一字第一九六０號函文可佐，是衡
    諸常情，被告尿液經檢測出甲基安非他命陽性反應，應係被告自行吸用安非他命
    所致，被告所辯顯非可採。事証明確，被告施用第二級毒品犯行堪予認定。
二、核被告所為，係犯毒品危害防制條例第十條第二項之施用第二級毒品罪。被告因
    施用第二級毒品而持有第二級毒品之低度行為，應為其施用毒品之高度行為所吸
    收，不另論罪。又查，被告甲○○前於八十三年間因肅清煙毒條例案件，經本院
    判處有期徒刑四月，於八十四年二月十四日易科罰金執行完畢，有臺灣臺中地方
    法院檢察署刑案資料查註紀錄表在卷可佐，其於五年以內再犯本件有期徒刑以上
    之罪，為累犯，應依刑法第四十七條規定加重其刑。爰審酌被告犯罪之動機、目
    的、手段、品行，其甫於觀察勒戒完畢，竟於出所當日，即再起意施用安非他命
    ，顯不知悛悔，暨其犯後矢口否認，狡飾其詞等一切情狀，量處如主文所示之刑
    ，並諭知易科罰金之折算標準，以資懲儆。
三、扣案之第二級毒品安非他命一包（驗餘淨重０點三三公克），係現場查獲之第二
    級毒品，爰依毒品危害防制條例第十八條第一項前段沒收銷燬。
據上論斷，應依刑事訴訟法第二百九十九條第一項前段、毒品危害防制條例第十條第
二項、第二十條第三項、第十八條第一項前段、刑法第十一條前段、第四十七條、第
四十一條，罰金罰鍰提高標準條例第二條，判決如主文。
本案經檢察官簡文鎮到庭執行職務。
中      華      民      國    八十九    年      六      月    二十一  日
                                    臺灣台中地方法院刑事第一庭
                                        法  官    黃  家  慧
右正本證明與原本無異。
如不服本判決，應於判決送達後十日內，向本院提出上訴狀。（須附繕本）
                                        書記官
中      華      民      國    八十九    年      六      月    二十一  日
附錄論罪科刑法條


司法院資訊處製作；財團法人民間司法改革基金會備份。
